---
title: "UTS Regressions Models"
author: "Muhammad Taufiq Hidayat-A3202300042"
date: "`r Sys.Date()`"
output: 
  html_document:
    css: style.css
    theme: flatly
    higlight: zenburn
    toc: true
    toc_float:
      collapsed: true
    df_print: paged
bibliography: references.bib
---

```{=html}
<style>
body{
text-align: justify}
</style>
```

```{r setup, include=FALSE}
knitr::opts_chunk$set(echo = TRUE)
```
# Soal 1
# Langkah 1 Buat Correlation Matrix
### 1. Install dan load paket yang dibutuhkan:
install.packages("ggcorrplot")
library(ggcorrplot)
library(readr)

### 2. Baca data
data <- read.csv("HeatingOil.csv")

### 3. Pilih kolom yang dibutuhkan
data_korelasi <- data[, c("Heating_Oil", "Insulation", "Temperature", "Num_Occupants", "Avg_Age", "Home_Size")]

### 4. Hitung korelasi
matriks_korelasi <- cor(data_korelasi, use = "complete.obs")

### 5. Tampilkan matrix korelasi
print(matriks_korelasi)

### 6. Buat heatmap
ggcorrplot(matriks_korelasi, 
           method = "square", 
           type = "lower", 
           lab = TRUE, 
           colors = c("blue", "white", "red"),
           title = "Korelasi Konsumsi Minyak Pemanas",
           ggtheme = ggplot2::theme_minimal())

```{r}
library(ggcorrplot)
library(readr)
data <- read.csv("HeatingOil.csv")
```

```{r}
data_korelasi <- data[, c("Heating_Oil", "Insulation", "Temperature", "Num_Occupants", "Avg_Age", "Home_Size")]
matriks_korelasi <- cor(data_korelasi, use = "complete.obs")
print(matriks_korelasi)
ggcorrplot(matriks_korelasi, 
           method = "square", 
           type = "lower", 
           lab = TRUE, 
           colors = c("blue", "white", "red"),
           title = "Korelasi Konsumsi Minyak Pemanas",
           ggtheme = ggplot2::theme_minimal())


```

# Langkah 2 Interpretasi Correlation Matrix
## Interpretasi Matriks Korelasi
### Dari matriks korelasi, ditemukan:

### Korelasi positif tinggi antara:
- Heating_Oil dan Avg_Age (r = 0.85): Artinya, semakin tua rata-rata penghuni rumah, semakin banyak konsumsi minyak pemanas.
- Heating_Oil dan Insulation (r = 0.74): Ini cukup mengejutkan karena biasanya insulasi bagus justru mengurangi kebutuhan pemanas. Kemungkinan di data ini, rumah dengan insulasi tinggi justru memang lebih besar atau punya karakteristik lain.
- Heating_Oil dan Home_Size (r = 0.38): Semakin besar rumahnya, semakin tinggi konsumsi minyak.

### Korelasi negatif kuat antara:
- Heating_Oil dan Temperature (r = -0.77): Logis, karena jika suhu udara lebih hangat, konsumsi minyak untuk pemanas akan menurun.

### Korelasi sangat lemah:
- Heating_Oil dengan Num_Occupants (r = -0.04): Jumlah penghuni rumah tidak terlalu memengaruhi konsumsi minyak.
- Heating_Oil dengan Avg_Age (r = 0.85) sangat signifikan dan bisa jadi faktor penentu.

### Kesimpulan:
Variabel yang paling berpengaruh terhadap konsumsi Heating_Oil adalah Avg_Age, Temperature, dan Insulation. Strategi pemasaran bisa difokuskan pada rumah dengan suhu lingkungan rendah, penghuni lanjut usia, serta rumah besar dengan insulasi tinggi.

# Langkah 3 Scatter Plot 1
Kita akan membuat scatter plot dengan:

- Sumbu X: Heating_Oil
- Sumbu Y: Avg_Age
- Warna titik: berdasarkan intensitas nilai Heating_Oil (menggunakan gradasi)
```{r}
# Memuat library tambahan
library(ggplot2)

# Scatter plot Heating_Oil vs Avg_Age dengan gradasi warna
ggplot(data, aes(x = Heating_Oil, y = Avg_Age, color = Heating_Oil)) +
  geom_point(size = 3) +
  scale_color_gradient(low = "blue", high = "red") +
  labs(title = "Hubungan Konsumsi Minyak Pemanas dan Usia Rata-Rata Penghuni",
       x = "Konsumsi Minyak Pemanas (Heating_Oil)",
       y = "Usia Rata-Rata Penghuni (Avg_Age)",
       color = "Heating_Oil") +
  theme_minimal()

```

## Interpretasi Hasil Scatter Plot 1
### Dari scatter plot, terlihat bahwa:
- Titik-titik dengan Heating_Oil tinggi (berwarna merah) cenderung berada pada kelompok usia yang lebih tinggi.
- Terdapat pola positif: semakin tinggi usia rata-rata penghuni, cenderung semakin tinggi konsumsi minyak pemanas.
- Hal ini sejalan dengan nilai korelasi sebelumnya sebesar +0.85 (hubungan kuat positif).
- Interpretasi bisnis: rumah yang dihuni oleh penghuni berusia lebih tua kemungkinan lebih sering menggunakan pemanas, mungkin karena kebutuhan kenyamanan atau sensitivitas terhadap suhu dingin.

# Langkah 4 Scatter Plot 2
Kita akan membuat scatter plot dengan:

- Sumbu X: Temperature
- Sumbu Y: Insulation
- Warna titik: berdasarkan nilai Heating_Oil (gradasi warna)

```{r}
# Scatter plot Temperature vs Insulation dengan warna berdasarkan Heating_Oil
ggplot(data, aes(x = Temperature, y = Insulation, color = Heating_Oil)) +
  geom_point(size = 3) +
  scale_color_gradient(low = "blue", high = "red") +
  labs(title = "Pengaruh Suhu dan Insulasi terhadap Konsumsi Minyak Pemanas",
       x = "Suhu Lingkungan (Temperature)",
       y = "Kualitas Insulasi Rumah (Insulation)",
       color = "Heating_Oil") +
  theme_minimal()


```

## Interpretasi Hasil Scatter Plot 2
### Titik-titik dengan warna merah (Heating_Oil tinggi) umumnya:
- Terletak di area suhu rendah (Temperature rendah)
- Memiliki insulasi rendah (Insulation rendah)
- Ini menunjukkan bahwa Semakin dingin suhu lingkungan, dan semakin buruk kualitas insulasi, maka semakin tinggi konsumsi minyak pemanas.
- Hasil ini sejalan dengan korelasi negatif antara Heating_Oil dengan Temperature (-0.77) dan dengan Insulation (-0.74).

### Interpretasi bisnis:
Rumah dengan suhu lingkungan dingin dan insulasi buruk sebaiknya mendapat perhatian khusus terkait efisiensi energi dan biaya pemanasan.

# Langkah 5 Rekomendasi untuk Sarah
## Berdasarkan Temuan Data:
1. Heating_Oil berkorelasi negatif kuat dengan suhu (r = -0.77) → Konsumsi minyak meningkat saat suhu menurun.
2. Heating_Oil berkorelasi negatif kuat dengan insulasi rumah (r = -0.74) → Rumah dengan insulasi buruk mengonsumsi lebih banyak minyak.
3. Heating_Oil berkorelasi positif kuat dengan usia penghuni (r = +0.85) → Penghuni yang lebih tua cenderung menggunakan minyak pemanas lebih banyak.

## Rekomendasi Pemasaran yang Logis dan Relevan:
1. Targetkan Promosi ke Wilayah Bersuhu Dingin
- Fokuskan iklan dan promosi di daerah atau musim dengan suhu lingkungan yang rendah.
- Gunakan pendekatan musiman seperti diskon awal musim dingin atau paket hemat musim dingin.

2. Prioritaskan Rumah dengan Kualitas Insulasi Rendah
- Data menunjukkan rumah dengan insulasi buruk lebih banyak menggunakan minyak.
- Sarah bisa bekerja sama dengan penyedia layanan perbaikan rumah untuk menawarkan paket gabungan: pembelian minyak + konsultasi insulasi gratis.

3. Segmentasi Pasar Berdasarkan Usia Penghuni
Karena pengguna lanjut usia cenderung memakai lebih banyak minyak, Sarah dapat :
- Memberikan layanan pengantaran cepat atau pemantauan konsumsi untuk penghuni lansia.
- Menyusun kampanye komunikasi yang mengutamakan kenyamanan dan keamanan.

# Soal 2
## Bagian Sarah – Membangun & Menyimpan Model

```{r}
# Menyiapkan Data
data <- read.csv("HeatingOil.csv")
head(data)

# Membuat Model Regresi
model <- lm(Heating_Oil ~ Temperature + Insulation + Home_Size + Avg_Age, data = data)
summary(model)

# Menyimpan Model
saveRDS(model, file = "model_heatingoil.rds")

```

## Bagian Marketer – Membaca Model & Prediksi

```{r}
# Membaca Model
model_marketing <- readRDS("model_heatingoil.rds")

# Membaca Data Pelanggan Baru
data_marketing <- read.csv("HeatingOil-Marketing.csv")
head(data_marketing)

# Melakukan Prediksi
prediksi <- predict(model_marketing, newdata = data_marketing)

# Menampilkan Hasil
hasil <- cbind(data_marketing, Prediksi_Heating_Oil = prediksi)
print(hasil)

```

## Visualisasi Prediksi
```{r}
library(ggplot2)

ggplot(hasil, aes(x = Home_Size, y = Prediksi_Heating_Oil)) +
  geom_point(color = "darkgreen") +
  labs(title = "Prediksi Konsumsi Minyak Berdasarkan Ukuran Rumah",
       x = "Ukuran Rumah (Home Size)",
       y = "Prediksi Konsumsi Minyak")

```

